【裁判字號】    97,易,128
【裁判日期】    970514
【裁判案由】    竊盜
【裁判全文】
臺灣高雄地方法院刑事判決               97年度易字第128號
    公  訴  人  臺灣高雄地方法院檢察署檢察官
    被      告  甲○○
    選任辯護人  王家鈺律師
上列被告因竊盜案件，經檢察官提起公訴（96年度偵字第11424
號），本院判決如下：
    主  文
甲○○犯侵占遺失物罪貳罪，各處罰金新臺幣壹萬元，各減為罰
金新臺幣伍仟元，如易服勞役，均以新臺幣壹仟元折算壹日。應
執行罰金新台幣壹萬元，如易服勞役，以新臺幣壹仟元折算壹日
。
    事  實
一、緣丁○○停放於高雄市○○區○○街旁之XH-0142 號自小客
    車，於民國91年間某日遭真實姓名不詳之人打破右前玻璃車
    窗，竊取置於車內由丁○○所有之博登藥局貴賓卡（下稱本
    件貴賓卡）後，本件貴賓卡即於不詳時間遭不詳之人丟棄在
    高雄縣鳳山市東亞戲院（下稱本件戲院）內某處，甲○○明
    知本件貴賓卡非其所有之物，竟意圖為自己不法所有之侵占
    犯意，於93年7 、8 月間某日，在本件戲院內將本件貴賓卡
    侵占入己，並放置在其位於高雄市○○區○○路100 巷26號
    住處（下稱本件住處）。
二、緣丙○○停放在高雄市○○○路222 號1 樓騎樓處之車號ZY
    G-232 號機車，於93年7 月3 日某時（該日1 時之後，14時
    30分之前）遭真實姓名不詳之人撬開該機車置物箱，竊取丙○○所有並置於車內之身分證、健保卡、重型機車駕照各1
    張（下稱丙○○之證件）後，丙○○之證件即於不詳時間遭
    不詳之人丟棄在本件戲院內某處，甲○○明知丙○○之證件
    非其所有之物，竟另行基於意圖為自己不法所有之侵占犯意
    ，於94年2 月間某日，在本件戲院內將丙○○之證件侵占入
    己，並放置在本件住處，嗣經警於94年4 月22日持本院核發
    之搜索票在本件住處查扣本件貴賓卡及丙○○之證件，始悉
    上情。
三、案經高雄市政府警察局小港分局報告台灣高雄地方法院檢察
    署檢察官偵查起訴。
    理  由
壹、程序事項：
一、按被告以外之人於偵查中向檢察官所為陳述，除顯有不可信
    之情況者外，得為證據，刑事訴訟法第159 條之1 第2 項定
    有明文。偵查中對被告以外之人（包括證人、鑑定人、告訴
    人、被害人及共同被告等）所為之偵查筆錄，或被告以外之
    人向檢察官所提之書面陳述，性質上均屬傳聞證據。惟現階
    段刑事訴訟法規定檢察官代表國家偵查犯罪、實施公訴，依
    法其有訊問被告、證人及鑑定人之權，證人、鑑定人且須具
    結，而實務運作時，檢察官偵查中向被告以外之人所取得之
    陳述，原則上均能遵守法律規定，不致違法取供，其可信度
    極高，職是，被告以外之人前於偵查中已具結而為證述，除
    反對該項供述得具有證據能力之一方，已釋明「顯有不可信
    之情況」之理由外，不宜以該證人未能於審判中接受他造之
    反對詰問為由，即遽指該證人於偵查中之陳述不具證據能力
    。證人丁○○、丙○○於檢察官偵查中所為之陳述（見偵
    卷第15、16、23、24頁），既依法具結，且無顯不可信之情
    況，依上開說明，證人丁○○、丙○○於偵查中之結證有證
    據能力，況證人丁○○、丙○○於本院審理中到庭接受詰問
    ，對被告甲○○之對質詰問權之保障亦無不週。
二、按被告以外之人於審判外之陳述，雖不符前4 條之規定，而
    經當事人於審判程序同意作為證據，法院審酌該言詞陳述或
    書面陳述作成時之情況，認為適當者，亦得為證據，刑事訴
    訟法第159 條之5 第1 項定有明文。本案以下認定事實所引
    用之傳聞證據，業經檢察官、被告甲○○及其辯護人於審判
    中同意作為證據（見本院卷第47、98頁），而各該傳聞證據
    之取得亦無違法不當之情事，作為證據並無不適當，依上開
    說明，本院認本案以下所引用之傳聞證據均有證據能力。
貳、實體事項：
一、訊據被告甲○○對於侵占丁○○之本件貴賓卡、丙○○之證
    件犯行坦承不諱（見本院卷第108 頁），且於本院審理中供
    述：本件貴賓卡好像是抓到前1 年的7 、8 月在東亞戲院撿
    到，丙○○之證件是在東亞戲院撿到，時間忘記等語（見本
    院卷第107 頁）；於94年4 月23日偵查中供述：本件貴賓卡
    是我去年在東亞戲院撿到，丙○○之證件是今年2 月間在東
    亞戲院撿到等語（見偵卷第6 頁）。辯護意旨略以：被告
    甲○○就侵占遺失物部分認罪等語（見本院卷第109 頁）。
    經查：
（一）本件貴賓卡、丙○○之證件均係於94年4 月22日在本件住
      處查獲乙節，有本件搜索扣押筆錄、扣押物品目錄表各1
      份在卷可查（見警卷第23至31頁），上開事實堪信為真
      。
（二）丁○○、丙○○分別有於上開時、地遭人竊取本件貴賓卡
      、身分證等證件乙節，業經證人丁○○、丙○○分別於本
      院結證綦詳（見本院卷第69、71、88、90頁），顯見證人
      丁○○之本件貴賓卡、證人丙○○之身分證等證件確曾分
      別於上開時間失竊，而本件被告拾獲上開物品之時間分別
      係93年7 、8 月及94年2 月，距離被害人丁○○、丙○○
      失竊之時間均有相當之期間，尚難僅因本件住處查獲被害
      人丁○○、丙○○之物品，即認被告有竊取被害人丁○○
      、丙○○之物品。
（三）綜上所述，本件被告侵占丁○○、丙○○之遺失物犯行，
      事證明確，應依法論科（被告被訴竊盜部分應一部變更起
      訴法條及一部不另為無罪之諭知，詳如後述）。
二、被告行為後，刑法、刑法施行法業已於民國94年2 月2 日、
    95年6 月14日修正公布，並均自95年7 月1 日施行，參酌最
    高法院95年5 月23日刑事庭第8 次會議決議，應依刑法第2
    條第1 項之規定，為新舊法比較：
（一）按被告行為後，刑法施行法增訂第1 條之1 ，並規定：「
      中華民國94年1 月7 日刑法修正施行後，刑法分則編所定
      罰金之貨幣單位為新臺幣。94年1 月7 日刑法修正時，刑
      法分則編未修正之條文定有罰金者，自94年1 月7日 刑法
      修正施行後，就其所定數額提高為30倍。但72年6 月26日
      至94年1 月7 日新增或修正之條文，就其所定數額提高為
      3 倍。」，惟經比較增訂之刑法施行法第1條 之1 與被告
      行為時之罰金罰鍰提高標準條例第1 條前段、現行法規所
      定貨幣單位折算新台幣條例第2 條，二者規定適用之結果
      並無不同，尚非法律變更，無庸依刑法第2 條第1 項為新
      舊法比較，應逕適用現行刑法施行法第1 條之1 之規定。
（二）被告行為後，刑法第33條第5 款於95年7 月1 日修正公佈
      施行，將原「罰金：1 元以上」之罰金最低額規定修正為
      「罰金：新台幣1 千元以上，以百元計算之。」就本件被
      告涉犯之刑法第337 條之侵占遺失物罪，法定刑為「（銀
      元）500 元以下罰金」，且於制定後即未經修正，是該罪
      之法定罰金刑部分，修正前、後之最高度額均為新台幣1,
      5000元而未有不同，然修正前之最低度為新台幣30元，修
      正後之最低度為新台幣1,000 元，經比較後本件適用修正
      前刑法第33條第5款之規定較為有利。
（三）被告行為後，有關刑法第42條之易服勞役折算標準部分亦
      有所修正，並於95年7 月1 日起施行，修正前刑法第42條
      第1 項、第2 項、第3 項原規定「罰金應於裁判確定後兩
      個月內完納，期滿而不完納者，強制執行，其無力完納者
      ，易服勞役；易服勞役以1 元以上3 元以下，折算1 日，
      但勞役期限不得逾6 個月；罰金總額折算逾6 個月之日數
      者，以罰金總額與6 個月之日數比例折算。」，此折算標
      準並應適用修正前罰金罰鍰提高標準條例第2 條規定，就
      其原定數額提高為100 倍折算1 日，亦即被告行為時之易
      服勞役折算標準，應以銀元100 元以上300 元以下之數額
      折算1 日，經換算為新臺幣，則應以新臺幣300 元以上90
      0 元以下折算1 日。至依95年7 月1 日施行之修正後刑法
      第42條第1 項、第3 項、第5 項則規定「罰金應於裁判確
      定後二個月內完納，期滿而不完納者，強制執行，其無力
      完納者，易服勞役。但依其經濟或信用狀況，不能於二個
      月內完納者，得許期滿後一年內分期繳納。遲延一期不繳
      或未繳足者，其餘未完納之罰金，強制執行或易服勞役；
      易服勞役以新臺幣1,000 元、2,000 元或3,000 元折算1
      日，但勞役期限不得逾1 年；罰金總額折算逾1 年之日數
      者，以罰金總額與1 年之日數比例折算。」，並將原罰金
      罰鍰提高標準條例第2 條之規定刪除，是以新法所定易服
      勞役之折算標準為新台幣1,000 元、2,000 元、3,000 元
      折算1 日。是於本件被告所犯侵占遺失物之罪，縱以修正
      前刑法規定之最高額（即新台幣900 元折算1 日）與修正
      後刑法規定之最低額（即新台幣1,000 元折算1 日），修
      正後之新法仍顯有利於被告。
（四）經綜合比較結果，關於刑法第33條第5 款之新法對被告雖
      非有利，然相較於刑法第42條關於易服勞役之折算標準，
      新法之規定有利被告，本件應依刑法第2 條第1 項後段之
      規定，適用裁判時法即修正後之刑法處斷之。
三、核被告甲○○所為，係犯刑法第337 條之侵占遺失物罪。起
    訴意旨認被告所為，係犯刑法第320 條第1 項之普通竊盜罪
    ，惟被告雖持有丁○○失竊之本件貴賓卡、丙○○失竊之身
    分證等證件，然持有贓物者，可能之情形甚多，出於侵占遺
    失物或脫離本人持有之物，或係收受或故買贓物等不法途徑
    ，皆有可能，能否以被告持有上開丁○○、丙○○失竊之物
    即推論係竊盜所得，已非無疑，而證人丙○○於偵訊僅證述
    ：我在93年7 月3 日打開車廂就沒看到皮包等語（見偵卷
    第24頁），證人丁○○於偵訊中僅證述：我東西都放車內，
    不知何時遺失，（提示甲○○之身分證）沒見過，不認識等
    語（見偵卷第16頁），顯見丙○○、丁○○亦無目睹被告
    有親自至渠等汽、機車停放處竊取渠等之物，此外，遍查全
    卷，並無積極事證可資證明被告確有竊取上開丁○○、丙○○之物品之行為，自不能以推測或擬制之方法，即認被告有
    竊盜犯行。而被告雖持有上開丁○○之本件貴賓卡、丙○○
    之身分證等證件，然既無證據證明被告係在丁○○、丙○○
    之支配管領下竊走，尚與刑法竊盜罪之構成要件有間，是起
    訴意旨認被告所為係構成竊盜罪，容有未洽。復按犯罪乃侵
    害法益之行為，犯罪事實自屬侵害性之社會事實，亦即刑法
    加以定型化之構成要件事實，又刑事訴訟法第300 條之變更
    起訴法條，必以犯罪事實同一性為基礎，又所謂「同一性」
    ，應以侵害性行為之內容是否雷同，犯罪構成要件是否具有
    共通性為準，若二罪名之構成要件具有相當程度之吻合而無
    罪質之差異時，即可謂具有同一性；另查侵占遺失物罪之行
    為人，對該物並未先具有委任管理等持有之關係，此與其他
    類型之侵占罪不同，而與「竊盜罪」相同，且所謂「侵占」
    與「竊盜」，俱以和平手段將物移入自己實力支配下，其客
    觀構成要件之主要事實雷同，二罪復同以為自己或第三人不
    法之所有為主觀要件，同以他人之財物為客體，同為侵害財
    產法益之犯罪，罪質尚無差異，應認為具有同一性（最高法
    院八十一年度台上字第二０三九號判決、八十六年度臺非字
    第一八七號判決參照），從而本件起訴意旨認定之事實與前
    揭本院所認定之侵占遺失物事實既具有同一性，且公訴人已
    於本院審理中當庭變更起訴法條（見本院卷第108 頁），本
    院自仍得予以審理，無庸再變更起訴法條，附此敘明。被告
    上開2 次侵占丁○○、丙○○之遺失物，犯意各別、行為互
    異，應分論併罰。爰審酌被告明知貴賓卡、身分證等證件係
    攸關他人身分及能力證明之證件，猶貪圖小利，於拾獲後任
    意侵占，未能立即返還於被害人丁○○、丙○○，損及被害
    人丁○○、丙○○之權益，惟犯後坦承侵占遺失物之犯行，
    態度尚可等一切情狀，分別量處如主文所示之刑及定應執行
    刑，並審酌被告之經濟狀況（詳如被告警詢家庭經濟狀況欄
    ，見警卷第1 頁），諭知易服勞役之折算標準。又被告上
    開犯行均係在96年4 月24日以前，符合中華民國九十六年罪
    犯減刑條例之減刑條件，應依該條例第二條第一項第三款之
    規定，分別減其刑期二分之一及定應執行刑，並諭知易服勞
    役之折算標準，以資懲儆。
四、不另為無罪諭知部分：
（一）公訴意旨略以：被告甲○○分別基於意圖為自己不法所有
      之犯意，分別為下列犯行：
1、被告甲○○於91年間，在高雄市○○區○○街旁，擊破丁○○所有車號XH-0142 號自小客車右前方車窗後，竊取丁○○
   所有如附表一編號1至8所示之物。
2、被告甲○○於93年7 月3 日（起訴書誤繕6 日）為0 時至14
   時間某時，在高雄市苓雅區○○○路222 號騎樓，撬開丙○○所有停放於該處車號ZYG-232 號機車置物箱後，竊取丙○○所有如附表二編號1 所示之物，因認被告甲○○涉犯刑法
   第320 條第1 項之竊盜罪嫌云云。
（二）按被告未經審判證明有罪確定前，推定其為無罪；犯罪事
      實應依證據認定之，無證據不得認定犯罪事實；不能證明
      被告犯罪者，應諭知無罪之判決，刑事訴訟法第154 條第
      1 項、第2 項及第301 條第1 項分別定有明文。又刑事訴
      訟法上所謂認定犯罪事實之證據，係指足以認定被告確有
      犯罪行為之積極證據而言，該項證據自須適合於被告犯罪
      事實之認定，始得採為斷罪資料；事實之認定，應憑證據
      ，如未能發現相當證據，或證據不足以證明，自不能以推
      測或擬制之方法，以為裁判基礎；而認定犯罪事實所憑之
      證據，雖不以直接證據為限，間接證據亦包括在內；然而
      無論直接或間接證據，其為訴訟上之證明，須於通常一般
      之人均不致有所懷疑，而得確信其為真實之程度者，始得
      據為有罪之認定；又依刑事訴訟法第161 條第1 項規定，
      檢察官就被告犯罪事實，應負舉證責任，並指出證明之方
      法。因此，檢察官對於起訴之犯罪事實，應負提出證據及
      說服之實質舉證責任。倘其所提出之證據，不足為被告有
      罪之積極證明，或其指出證明之方法，無從說服法院以形
      成被告有罪之心證，基於無罪推定之原則，自應為被告無
      罪判決之諭知，最高法院29年上字第3105號、40年臺上字
      第86號、76年臺上字第4986號及92年臺上字第128 號判例
      分別著有判例可資參照。再按告訴人之告訴，係以使被告
      受刑事訴追為目的，是其陳述是否與事實相符，仍應調查
      其他證據以資審認，最高法院52年台上字第1300號判例意
      旨參照。
（三）公訴人認被告甲○○涉有上開罪嫌，無非係以證人即告訴
      人丁○○、丙○○於警詢、偵訊中之證述；扣押物品目錄
      表；贓物認領保管單等資料為其論據。訊據被告甲○○固
      坦承其持有扣案如附表一、附表二所示之事實，惟堅決否
      認有何竊盜之犯行，辯稱：附表一編號1 之手機係朋友柯
      明忠的，附表一編號2 手機是撿到的，附表一編號3 之相
      機係我買的，附表一編號4 至7 之物係我撿的，我常到本
      件戲院撿東西，附表一編號8 之物係爸爸的，附表二編號
      1 之物係我買的中古手機等語（見警卷第9 頁、警卷
      第2 、3 頁、偵卷第5 、6 頁、偵卷第16頁、偵卷
      第17、18、24至26、33至35頁）；辯護意旨略以：被告甲○○並無竊取附表一、二所示之物等語（見本院卷第51頁
      ）。經查：
1、附表一編號1 至8 、附表二編號1 所示之物係在本件住處查
   獲乙節，除被告之自白外，復有扣押物品目錄表在卷可查，
   上開事實堪信為真。
2、附表一編號1 至8 所示之物係丁○○於96年3 月6 日領回，
   附表二編號1 所示之物係丙○○於94年4 月22日領回乙節，
   有丁○○、丙○○簽名之贓物認領保管單各1 份在卷可查（
   見警卷第47頁、警卷第7頁），上開事實堪信為真。
3、被告堅決否認有竊取丁○○所有如附表一編號1 至8 所示之
   物及丙○○所有如附表二編號1 所示之物乙節，業經證人丁○○於本院審理中結證稱：我車子停在高雄市○○區○○街
   與康莊路附近，有1 、2 次被打破玻璃，被偷好幾次，（提
   示警卷第58頁）該中華電信IC電話卡上陳盛杰跟我無關，
   其上載有0000000000門號不是我或家人使用，（問：如何確
   認你領回的電話卡是你遺失的？）我只知道我有丟掉電話卡
   ，那張電話卡沒有記載別人的姓名，我沒有看過剛才提示的
   電話卡，我沒有印象有將提示之電話卡領回，（問：如何確
   認你領回的A+1 卡是你遺失的？）我只知道我有丟掉A+1 的
   卡片，我無法確認我領回的卡片就是我所遺失的，我丟掉跟
   我領回的卡片都沒有寫名字，（問：你有領一張東亞影城會
   員卡？）我沒有遺失東亞影城的會員卡，我從來就沒有那個
   東西，（問：你確定你領回的佳龍健康卡上有你的名字嗎？
   ）我的佳龍健康卡好像在小港辦的，上面有無名字我不知道
   ，我只知道有遺失那個東西，我有領回2 支手機，（問：如
   何確認領回去的2 支手機是你遺失的？）沒有辦法從手機外
   觀特徵確認是否為我所有，我有買過1 支BENQ珍珠白的手機
   、1 支NOKIA 藍灰色手機，當時手機上沒有貼貼紙或其他飾
   品，我只能從顏色、形狀、廠牌來辨認。我知道我有遺失一
   台SONY相機，我無法確認我領回去的相機是我遺失的那台，
   我領的那台外觀看起來有像，但我無法確認是否就是我遺失
   的外觀跟型號，我不能確認我領回的寶雅紅利卡是我遺失的
   那張，我只知道有遺失過，我也沒有去跟寶雅確認我領回那
   張卡面上面的編號就是我遺失那張的編號，是我回答警察詢
   問我遺失哪些東西後，警察從一堆物品找出我說的東西給我
   ，我沒有逐一去辨識，我的東西都是不同時間失竊的等語（
   見本院卷第87至93頁）。證人丙○○於本院審理中結證稱：
   我之前在警局報案稱93年7 月3 日1 時許將機車停放在高雄
   市○○○路222 號1 樓騎樓，當天下午2 時30分發現機車置
   物箱被撬開發現皮包不見，（提示94年4 月22日丙○○警詢
   筆錄及贓物認領保管單，問：你當時提到之失竊物包括1 支
   NOKIA 3310手機，且贓物認領保管單也記載該物被你領回，
   有何意見？）我沒有遺失手機，也沒有遺失門號晶片卡，000
   0000000 不是我也不是我親友所申用之門號等語（見本院卷
   第69、71頁）。證人丁○○、丙○○與被告素不相識，當無
   甘冒偽證風險，就此部分為不實證述，證人丁○○、丙○○
   上開所述應可採信。此外，依丁○○所領回由本件住處查扣
   如附表一編號1 、2 所示之手機、附表一編號3 所示之相機
   等照片觀之，扣案如附表一編號1 、2 所示之手機、附表一
   編號3 所示之相機，除廠牌、型號等外觀特徵與被害人丁○○遺失之手機、相機之廠牌、型號類似外，復無其他特殊記
   號或標示，足以使人辨識該手機、相機之所有人係丁○○，
   此有該等扣案物照片在卷可查（見警卷第108 、111 頁）
   。另依丁○○所領回由本件住處查扣如附表一編號4 至8所
   示之會員卡、電話卡等物之照片觀之，附表一編號5 所示之
   電話卡上貼有「陳盛杰」之姓名及載有0000000000之門號；
   其餘會員卡均未記載持卡人之姓名乙節，有上開會員卡、電
   話卡之照片在卷可佐（見警卷第58、59頁），上開會員卡
   上之外觀並無出現足以與同商店之其他卡號會員卡區別之記
   載或特徵，且證人丁○○不認識「陳盛杰」，其及親友亦未
   使用0000000000門號等情，已如前述，是以上開會員卡、電
   話卡之外觀而言，尚難認為附表一編號4 至8 所示之會員卡
   、電話卡之所有人係丁○○。況依證人丁○○上開證述，其
   並無法具體說明以何辨識方式或標準確認附表一編號1 至8所
   示之物為其所有，而附表一編號1 至8 所示物品之照片亦無
   足以辨識所有人之特徵，尚難認本件住處所查扣如附表一編
   號1 至8 所示之物係丁○○所有。至於證人丙○○證述並未
   失竊手機，且扣案如附表二編號1 所示手機門號非其及其親
   友使用乙節，已如前述，則證人丙○○非本件住處所查扣如
   附表二編號1 所示手機之所有人無訛。依上開說明，本件附
   表一編號1 至8 、附表二編號1 所示之物之所有人非丁○○
   、丙○○，被告上開所辯應屬可採。
4、綜上所述，本案並無證據證明被告甲○○有何分別竊取告訴
   人丁○○、丙○○所有之物之行為，揆諸前開最高法院判決
   意旨，自難僅以告訴人丁○○、丙○○警詢之指訴、上開丁○○、丙○○簽名之贓物認領保管單，逕認被告甲○○有公
   訴意旨所指之分別竊取丁○○、丙○○之物之犯行，本應分
   別為被告甲○○上開被訴部分為無罪之諭知，然該等部分之
   犯行與被告甲○○前揭分別侵占丁○○、丙○○之物之有罪
   判決部分具有裁判上一罪關係，爰不另為無罪之諭知。
據上論斷，應依刑事訴訟法第284 條之1 、第299 條第1 項前段
，刑法第337 條、第42條第3 項前段、第51條第7 款，刑法施行
法第1 條之1 ，中華民國九十六年罪犯減刑條例第2 條第1 項第
3 款、第7 條，判決如主文。
本案經檢察官乙○○到庭執行職務。
中    華    民    國    97    年    5     月    14    日
                    刑事第三庭  法  官  何佩陵
以上正本證明與原本無異。
如不服本判決應於收受本判決後10日內向本院提出上訴書狀，並
應敘述具體理由，如未敘述上訴理由者，應於上訴期間屆滿後20
日內補提理由書狀於本院（均須按他造當事人之人數附繕本）「
切勿逕送上級法院」。
中    華    民    國    97    年    5     月    14    日
                                書記官  鍾淑美
附錄本案論罪科刑法條：
中華民國刑法第337條
（侵占遺失物罪）
意圖為自己或第三人不法之所有，而侵占遺失物、漂流物或其他
離本人所持有之物者，處5 百元以下罰金。
 附表一
1、BENQ手機（序號：000000000000000）
2、諾基亞廠牌手機（序號：000000000000000）
3、新力牌照相機
4、A+1精品卡
5、中華電信公司IC電話卡（陳盛杰，0000000000）
6、寶雅紅利卡000000000000
0、佳龍健康卡A000000
0、東亞影城會員卡
 附表二
1、NOKIA 3310（藍色）手機
   （序號：000000000000000號，門號：0000000000號）


司法院資訊處製作；財團法人民間司法改革基金會備份。
